臺灣嘉義地方法院刑事判決
111年度訴字第296號
公  訴  人  臺灣嘉義地方檢察署檢察官
被      告  蘇宏嘉



上列被告因妨害公務案件，經檢察官提起公訴（111年度偵字第5
653號），本院判決如下：
    主    文
蘇宏嘉犯以駕駛動力交通工具對執行職務公務員施強暴罪，累犯
，處有期徒刑拾月。
    犯罪事實
一、蘇宏嘉知悉其因案遭發布通緝，於民國111年5月13日上午，
    駕駛車牌號碼000-0000號自用小客車，行經雲林縣大埤鄉三
    民路、怡美路交岔路口，雲林縣警察局斗南分局怡美派出所
    （下稱怡美派出所）所長林立爵、警員卓詺浩見狀，乃分別
    駕駛個人車輛與車牌號碼000-0000號警用巡邏車上前尾隨伺
    機逮捕，於同日上午11時40分許，蘇宏嘉駕駛上開車輛行至
    嘉義縣大林鎮陳井寮道路一帶，察覺自己遭警尾隨乃駕車加
    速逃逸，並於途中不慎撞擊執行郵遞業務之郵務人員仍駕車
    逃逸而涉有肇事逃逸犯罪嫌疑，嗣於同日中午12時許，蘇宏
    嘉駕車行至嘉義縣○○鄉○○村0○0號前鄉間道路，因為該處巷
    道狹窄，蘇宏嘉知悉其後方是遭依法執行逮捕通緝犯、肇事
    逃逸現行犯職務之公務員駕駛巡邏車追捕，竟基於以駕駛動
    力交通工具對執行職務公務員施強暴、損壞公務員職務上掌
    管物品之犯意，駕駛車牌號碼000-0000號自用小客車倒車衝
    撞上開警用巡邏車，造成該警用巡邏車左前側保險桿破裂、
    引擎蓋凹陷、左前側燈具毀損，而後蘇宏嘉自知難以駕車逃
    離，遂下車逃逸，怡美派出所所長林立爵、警員卓詺浩乃上
    前追捕而受有四肢多處擦、挫傷之傷害，蘇宏嘉即以上開強
    暴方式妨害卓詺浩執行職務，並損壞卓詺浩職務上所掌管之
    上開巡邏車。
二、案經雲林縣警察局斗南分局報告臺灣嘉義地方檢察署檢察官
    偵查起訴。
    理    由
壹、證據能力：    
    被告蘇宏嘉就本案所引用下列證據，均同意有證據能力，並
    得作為判斷之依據（見本院卷第61至62頁【雖然被告於準備
    程序就卷附職務報告主張其並無倒車之舉，但此應僅屬證據
    之證明力層次問題，與證據能力無關】），且查：
一、被告自白之證據能力：    
    被告雖然就其先前所為自白，於準備程序中供稱：警察有罵
    伊，但檢察官沒有罵伊等語（見本院卷第62頁），然被告於
    審理中供稱：警詢、偵訊中沒有受到不法取供，只是伊受傷
    時，警察都不理會伊等語（見本院卷第97頁），則被告原於
    準備程序所稱情節是否屬實，已非無疑。又縱有被告所述情
    節，是否與刑事訴訟法第156條第1項所規範「強暴、脅迫、
    利誘、詐欺、疲勞訊問、違法羈押或其他不正之方法」相當
    ，而堪認就被告供述之任意性具有影響，也非明確。況依被
    告所述，其於偵訊中之自白並未經檢察官對其有何不正訊問
    ，被告也未主張有遭受檢察官任何不正方法進行訊問，復無
    事證足認該自白係受到任何不正方法而來，倘經與本案其他
    事證互佐而得認與事實相符，均得為證據。
二、其餘被告以外之人審判外供述之證據能力：
    卷內被告以外之人於審判外之陳述，雖係傳聞證據，惟當事
    人對於該等證據之證據能力均不予爭執或同意有證據能力，
    經本院審酌該等證據資料製作時之情況，並無違法不當及證
    明力明顯過低之瑕疵，以之作為證據應屬適當，依刑事訴訟
    法第159條之5規定，認該等證據資料有證據能力。
三、非供述性質證據之證據能力：
    本案非供述性質之證據，與本案犯罪事實具有關聯性，且無
    事證足認係實施刑事訴訟程序之公務員違背法定程序而取得
    ，並無依法應予排除之情事，均得作為證據。
貳、實體認定：
一、訊據被告就其因案通緝，於上開時、地駕車躲避追捕，且其
    因此駕車逃逸，其駕車逃逸途中，有不慎撞擊執行郵遞業務
    之郵務人員而未留在現場，之後並與警用巡邏車發生碰撞，
    警用巡邏車因此有如前所述受損情形，而後遭怡美派出所所
    長林立爵、警員卓詺浩追捕等情，雖供認在卷，但矢口否認
    有何妨害公務犯行，辯稱：伊沒有起訴書說的倒車衝撞行為
    ，是伊煞車，巡邏車來撞伊的車云云。惟查：
  ㈠被告因案遭通緝，其於上開時、地駕駛車牌號碼000-0000號
    自用小客車躲避警方追捕，於駕車躲避追捕過程中不慎撞擊
    執行郵遞業務之郵務人員而未留在現場，而後警用巡邏車有
    與被告所駕駛車輛發生碰撞，警用巡邏車有如前所述受損情
    形，嗣後怡美派出所所長林立爵、警員卓詺浩始將被告逮捕
    等情，均為被告所是認，並有證人林立爵、卓詺浩之證述可
    佐（見本院卷第103至120頁），且有職務報告、查捕逃犯作
    業查詢結果、車輛照片在卷可參（見警卷第1、9、11至19頁
    ），堪認屬實。
二、被告雖以前詞為辯，然：
  ㈠證人林立爵於本院審理中證稱：伊以前就知道蘇宏嘉這個人
    ，於111年5月13日時擔任怡美派出所巡佐兼任所長之職，本
    案發生當天伊在所內，要查蘇宏嘉的車牌辨識系統資料，因
    為蘇宏嘉都會經過伊派出所附近，當天剛好有查到蘇宏嘉經
    過派出所，當時蘇宏嘉已經被通緝，伊就穿便服、駕駛便車
    尾隨蘇宏嘉，後來蘇宏嘉在土庫迴轉回來，伊就聯繫同事卓
    詺浩開巡邏車跟著，伊跟卓詺浩說蘇宏嘉現在要再經過派出
    所，所以跟在蘇宏嘉後面，適度將蘇宏嘉攔查，卓詺浩就是
    駕駛車牌號碼000-0000號巡邏車，蘇宏嘉在溪口鄉那邊四處
    繞產業道路，原本伊跟丟，後來又發現蘇宏嘉在其自家附近
    產業道路，伊就通知卓詺浩，之後蘇宏嘉遇到卓詺浩，卓詺
    浩要從後方攔截蘇宏嘉，後來跑到1個路口，蘇宏嘉轉彎時
    撞到郵差又繼續逃跑，後來蘇宏嘉跟卓詺浩轉進小巷道，該
    巷道差不多比1台車寬一點點，可能蘇宏嘉要右轉進去，但
    沒辦法1次轉進去，蘇宏嘉可能車頭撞到柱子所以倒車撞到
    巡邏車，伊轉過去之後距離差不多100公尺看到已經撞到，
    伊沒有看到蘇宏嘉的車子是如何跟巡邏車撞到，2台車都有
    毀損，蘇宏嘉就開車門，卓詺浩也剛好下車，蘇宏嘉跟卓詺
    浩2人就跑到巷子裡面，伊就跟著後面跑，蘇宏嘉本來要跳
    上圍牆，伊剛好追到蘇宏嘉，就將蘇宏嘉拉下來，蘇宏嘉認
    識伊，因為伊之前就抓過蘇宏嘉，伊當時也有跟蘇宏嘉表明
    身分並用台語說「阿嘉，你不要跑」，至於卓詺浩當時是穿
    警用制服、駕駛警用巡邏車，卷內蘇宏嘉所駕駛車輛擋風玻
    璃毀損照片是撞到郵差掉到擋風玻璃造成毀損，至於車頭部
    位，因為車頭有撞到郵差，也有撞到巷子前面的柱子等語（
    見本院卷第103至109頁）。
  ㈡證人卓詺浩於本院審理中證稱：伊於本案發生之前沒有見過
    蘇宏嘉，111年5月13日是擔任怡美派出所警員，當時蘇宏嘉
    是通緝犯身分且駕駛黑色車輛經過伊轄區，有被路口監視器
    拍到，所長林立爵發現，由所長林立爵先駕駛私車尾隨，後
    來接到所長林立爵通知才出動巡邏車，伊當時穿警用制服並
    一直跟在所長的車子後面，所以一開始是蘇宏嘉的車在最前
    面，後面是所長的車，接著才是巡邏車，蘇宏嘉在途中有撞
    到1名騎乘打檔車的郵差，蘇宏嘉有停頓一下後馬上駕車離
    去，因為已經有撞到人有發生危安，伊就開啟警鳴器在蘇宏
    嘉車子後面追，而所長是要到另外1條路去包夾蘇宏嘉，然
    後追到撞擊點的那個小巷子，因為巷子蠻小的，伊看到蘇宏
    嘉想要開車右轉，但蘇宏嘉發現右轉的巷子更小，蘇宏嘉的
    車子已經有打斜要轉進巷子，但轉不進去就倒車，伊駕駛巡
    邏車是堵在蘇宏嘉的車子後面，所以蘇宏嘉的車就撞到伊所
    駕駛的巡邏車，然後蘇宏嘉棄車逃逸，照片中ACR-7292號巡
    邏車就是伊所駕駛的車輛，該車輛的毀損就是蘇宏嘉倒車所
    造成，蘇宏嘉的車子是右側車尾凹陷處去撞上巡邏車，撞擊
    只有1次，蘇宏嘉於撞到1次後就下車逃逸，至於蘇宏嘉車子
    車頭部分是撞到郵差的機車，擋風玻璃破裂因為郵差去撞到
    擋風玻璃造成，蘇宏嘉的車子右轉轉不進巷子時，伊所駕駛
    巡邏車距離蘇宏嘉的車子大約10公尺，伊該處是轉彎之後又
    再轉彎，伊剛轉彎看到蘇宏嘉的車子停在那邊，伊以為蘇宏
    嘉要停車，伊也停車準備上前逮捕蘇宏嘉，但蘇宏嘉就倒車
    撞巡邏車，當時伊還在駕駛座上，蘇宏嘉的車子撞到巡邏車
    ，造成車上行車紀錄器掉下來而錄影畫面遺失，原本伊開始
    是為了逮捕通緝犯的目的開車跟著蘇宏嘉，後來蘇宏嘉開車
    撞到郵差頓一下就馬上開走，伊打開警鳴器跟在蘇宏嘉車子
    後面，則是因為此時蘇宏嘉具有通緝犯與肇事逃逸現行犯的
    身分等語（見本院卷第110至114、117至119頁）。
  ㈢證人卓詺浩證稱其於本案發生之前並未見過被告，其與被告
    原並無任何恩怨糾紛，甚至也未曾因為執行其他司法警察職
    務與被告有接觸，則其證述本案追捕被告之過程，已難認有
    對被告進行虛妄誣指之強烈動機。佐以被告於審理中供稱：
    伊有撞到1個郵差，最後撞到柱子，伊撞到郵差時有瞄一下
    ，但因為伊當時被通緝，所以就開車離開等語（見本院卷第
    100頁），另依卷附被告所駕駛車牌號碼000-0000號自用小
    客車照片，顯見該車輛除副駕駛座位置之前擋風玻璃有破碎
    之情形，前車頭部位也呈現嚴重凹陷，且前車牌並已脫落不
    見（見警卷第11頁），核與證人林立爵、卓詺浩證述被告駕
    車逃逸途中撞到郵差後仍逃逸，嗣後又欲轉進小巷弄內逃逸
    未果而撞上柱子，造成被告車輛受有前述損壞之情形相符，
    足以認定被告斯時自知遭到通緝，為躲避司法警察追捕駕車
    駕逃逸已顯然不顧及自身與他人安危。則被告於駕車躲避追
    捕過程中，既是不顧自身與他人安危，僅為求脫身，則其駕
    車行至嘉義縣○○鄉○○村0○0號前鄉間道路轉彎逃逸未果後，
    雖然證人卓詺浩所駕駛之巡邏車在被告車輛後方，被告思欲
    調整角度後再次轉進巷弄躲避追捕，或是捨原先逃逸路徑而
    欲退回後再循其他路徑躲避追捕，因此不顧後方尚有巡邏車
    而倒車，乃非不可想像之舉。況且被告於警詢中自承：伊知
    道自己被通緝，過程中慌張，只記得有倒車等語（見警卷第
    4頁），復於偵訊中自承其因警方追捕而倒車衝撞警車後下
    車逃跑（見速偵卷第35至37頁），更徵證人卓詺浩證稱被告
    有倒車致撞擊巡邏車乙節應屬可信，被告事後辯稱其並未倒
    車衝撞巡邏車云云，顯為臨訟圖卸之詞。
  ㈣又依卷附被告所駕駛車輛與證人卓詺浩駕駛巡邏車之車體外
    觀照片，可見被告所駕駛車輛右後車身與證人卓詺浩駕駛巡
    邏車左前車身之損壞程度均非輕微（見景卷第11、13頁），
    另證人卓詺浩於本院證述巡邏車遭被告駕駛車輛倒車撞擊前
    ，巡邏車與被告駕駛車輛距離約10公尺，而被告所駕駛車輛
    倒車撞擊巡邏車時之力道非輕，造成巡邏車內行車紀錄器掉
    落。則被告於2車相距約10公尺之相對位置下，應非不知其
    所駕駛車輛後方有1輛巡邏車，復採取倒車以非輕微之力道
    撞擊後方巡邏車，造成2車車體撞擊並均受有非輕之車體損
    壞，甚至使巡邏車內行車紀錄器掉落，是被告倒車衝撞後方
    由證人卓詺浩駕駛進行追捕之巡邏車，應是有意為之。而被
    告既然於本案發時，自知因案遭通緝，復於躲避追捕過程中
    駕車撞擊執行郵遞業務之郵務人員後仍逕自駕車逃離，被告
    自此同時為肇事逃逸之現行犯，而後方巡邏車旋即開啟警鳴
    器續行追捕，被告當知斯時是由負有逮捕通緝犯、現行犯之
    司法警察人員駕駛警用巡邏車進行追捕，駕駛警用巡邏車之
    司法警察乃依法執行職務之公務員，被告卻於知悉依法執行
    職務之公務員駕駛巡邏車位於其所駕駛車輛後方之際，有意
    駕車倒車衝撞後方巡邏車，則被告主觀上具有損壞公務員職
    務上掌管之物品及駕駛動力交通工具而對於公務員依法執行
    職務實施強暴之故意甚明。
  ㈤被告於本案，既然主觀上具有損壞公務員職務上掌管之物品
    及駕駛動力交通工具而對於公務員依法執行職務實施強暴之
    故意，而駕駛上開車輛倒車撞擊斯時由依法執行通緝犯、現
    行犯逮捕職務之公務員卓詺浩所駕駛，並由公務員卓詺浩職
    務上所保管之巡邏車，被告之行為程度已達到以公務員為目
    標實施有形物理暴力，並產生積極妨害公務員執行職務之程
    度，而該當「強暴」行為，並造成巡邏車受有前述損壞情形
    ，則被告所為自構成刑法第135條第3項第1款之以駕駛動力
    交通工具對執行職務公務員施強暴罪、同法第138條之損壞
    公務員職務上掌管物品罪。
三、而起訴書「犯罪事實」欄雖另記載被告「於追捕過程中造成
    員警林立爵及卓詺浩受有四肢多處擦、挫傷之傷害」，另卷
    附職務報告記載「…於拘捕過程中因蘇嫌抗拒警方壓制，造
    成所長林立爵、警員卓詺浩等2員四肢多處擦、挫傷…」（見
    警卷第1頁），然按刑法第135條第1項之妨害公務罪，以對
    於公務員依法執行職務時施強暴脅迫，為其要件，其目的在
    貫徹國家意志及保護國家法益，保護對象自應限於公務員之
    合法職務行為，並須以行為人在主觀上具有對於公務員施強
    暴或脅迫之故意，客觀上亦有積極、直接施加強暴或脅迫之
    行為，致對公務員依法執行職務之行為造成阻礙，始能成立
    該罪。所稱「強暴」，係意圖妨害公務員職務之依法執行，
    而以公務員為目標，對物或他人實施一切有形物理暴力，致
    產生積極妨害公務員職務執行者始克當之，並非公務員依法
    執行職務時，人民一有任何肢體舉止，均構成以強暴妨害公
    務執行。又所謂「強暴脅迫」之定義及尺度，端視法律對於
    國家公務法益及國民個人法益之保護程度而定，並非公務員
    執行職務時，人民須完全遵守、配合，一有反抗、掙扎、干
    擾即屬強暴行為，否則不僅無法兼顧國民個人法益之保護需
    求，更無法完整保障全體國民之利益。是倘若人民於公務員
    執行職務時，有積極攻擊公務員之身體、其他物品或他人之
    行為，且其攻擊行為在客觀上足以對公務員執行職務之結果
    產生危險，自已對公務執行之法益產生明顯侵害，危害全體
    國民利益，此時國家公務法益大於個人自由權利，國民個人
    法益應予退讓，並無保護之必要，是對個人自由權利予以限
    制，並課以刑事處罰，並未違反比例原則，應認人民此種攻
    擊行為已達強暴程度而構成妨害公務罪。惟於公務員執行職
    務時，人民若僅有輕微或消極反抗、掙扎或干擾公務員所為
    行為或處置之行為，並未積極攻擊公務員之身體、其他物品
    或他人而實施有形暴力，或其行為在客觀上尚未達足以妨害
    公務員執行職務之程度，尚不足以對公務執行之結果產生危
    險，並未明顯侵害國家公務法益時，此時個人自由權利大於
    國家公務法益，應予保障，衡諸刑罰謙抑性及最後手段性原
    則，倘對個人自由權利予以限制，課以刑事處罰，自已違反
    比例原則，自應認其所為尚非屬刑法第135條第1項之強暴行
    為。從而，所謂施強暴之行為，係指對於公務員之身體直接
    實施暴力，或以公務員為目標，而對物或對他人施加積極之
    不法腕力，倘僅係於公務員依法執行職務時，以顯然不當之
    言詞或行動相加，尚未達強暴脅迫之程度，或僅是以消極之
    不作為、或在公務員執行職務時不予配合、閃躲或在壓制之
    過程中扭動、掙脫之單純肢體行為，並未有其他積極、直接
    針對公務員為攻擊之行為，致妨害公務員職務之執行，或未
    直接對於公務員施加對抗、反制之積極作為，或與社會秩序
    維護法等罰則相涉，惟尚難認被告有上開各行為之狀態，逕
    謂符合前揭法條所指「強暴」或「脅迫」之概念（臺灣高等
    法院111年度上易字第523、168號；臺灣高等法院臺中分院1
    10年度上易字第828號；臺灣高等法院臺南分院108年度上易
    字第671號；臺灣高等法院高雄分院109年度上易字第307號
    、108年度上易字第591號等判決意旨參照）。而證人林立爵
    於審理中證稱：伊與卓詺浩逮捕蘇宏嘉時，蘇宏嘉就是反抗
    、一直想要逃跑，沒有積極攻擊，伊所受傷是也不知道是怎
    樣刮到的，是後來才發現受傷等語（見本院卷第107至108頁
    ），而證人卓詺浩於審理時證稱：蘇宏嘉逃到民宅旁的小空
    地，伊與林立爵有追到蘇宏嘉，伊跟林立爵就在這邊直接壓
    制蘇宏嘉並上銬，蘇宏嘉一開始有掙脫、抗拒的動作，伊跟
    林立爵因為要壓制蘇宏嘉，該處路面是粗糙的水泥地，所以
    造成手跟手臂多處擦傷，不能說是蘇宏嘉故意傷害等語（見
    本院卷第115、118至119頁），堪認雖然嗣後被告汽車逃逸
    ，證人林立爵、卓詺浩上前追緝並逮捕被告時，被告有抗拒
    逮捕之情形，但其並無積極以證人林立爵、卓詺浩為目標之
    不法腕力施加攻擊行為，僅是閃躲或在壓制過程中扭動、掙
    脫單純肢體行為。則縱使證人林立爵、卓詺浩因逮捕被告時
    ，被告有上述抗拒逮捕之舉動，證人林立爵、卓詺浩甚至因
    遇被告抗拒，為達到壓制、逮捕被告目的實施以足與被告抗
    拒舉動相抗衡之有形力，並因此受傷，仍難認被告此等單純
    抗拒逮捕之舉另有成立刑法第135條第1項妨害公務罪之餘地
    。而起訴書亦未主張被告另有涉犯刑法第135條第1項妨害公
    務罪嫌，是起訴書犯罪事實欄有關證人林立爵、卓詺浩因逮
    捕被告受傷之記載，毋寧僅是對於本案追捕被告過程予以客
    觀描述，併予敘明。
四、從而，被告之辯解難認可採，本案事證明確，被告上開犯行
    洵堪認定，應予論科。
參、論罪科刑：
一、核被告所為，係犯刑法第135條第3項第1款之以駕駛動力交
    通工具對執行職務公務員施強暴罪，與同法第138條之損壞
    公務員職務上掌管物品罪。起訴書雖漏未論及被告所為亦成
    立損壞公務員職務上掌管物品罪，然此業經公訴人於審理時
    當庭並為主張，附此敘明。又被告是以1駕車倒車衝撞巡邏
    車之行為而觸犯上開數罪，為想像競合犯，應依刑法第55條
    前段，從一重之以駕駛動力交通工具對執行職務公務員施強
    暴罪處斷。
二、公訴意旨提出刑案資料查註記錄表、臺灣嘉義地方檢察署執
    行指揮書電子紀錄、本院106年度聲字第1055號裁定，主張
    被告本案構成累犯，且被告素行不佳，本案犯罪情節非輕，
    於審理時復否認犯行，又本案並無適用刑法第59條之可能，
    故應依刑法第47條第1項規定加重其刑。經查：
  ㈠被告①前因竊盜案件，經臺灣高等法院臺南分院以105年度上
    易字第150號判決處有期徒刑6月、3月確定，②又因竊盜案件
    ，經臺灣高等法院臺中分院以105年度上易字第780號判決處
    有期徒刑6月、2月、7月確定，③再因竊盜案件，經本院以10
    6年度嘉簡字第922號判決處有期徒刑4月確定，上開罪刑再
    經本院以106年度聲字第1055號裁定應執行有期徒刑1年9月
    確定，被告入監執行後經假釋出監交付保護管束，及至107
    年9月15日保護管束期滿，假釋未經撤銷，其未執行之刑以
    已執行論，④又因違反槍砲彈藥刀械管制條例案件，經本院
    以109年度訴字第385號判決處有期徒刑4月確定，再於111年
    2月25日易科罰金執行完畢，有卷附刑案資料查註記錄表、
    臺灣嘉義地方檢察署執行指揮書電子檔紀錄、本院106年度
    聲字第1055號裁定可參，被告於審理時對於其前揭前科執行
    紀錄也無意見（見本院卷第101頁），堪認被告於上開有期
    徒刑執行完畢後5年內，確有故意再犯本案法定為有期徒刑
    以上之刑之罪，而符合刑法第47條第1項累犯之要件。
  ㈡再參酌司法院大法官釋字第775號解釋意旨，被告本案所犯罪
    名、犯罪手段與法益侵害態樣，雖然與其前述執行完畢之其
    他案件不同，但審酌被告被告甫因案遭判處有期徒刑4月確
    定，並於111年2月25日易科罰金執行完畢，即於相隔約3個
    月為本案犯行，且其先前觸犯多數罪名經裁定應執行之刑為
    有期徒刑1年9月確定，其入監執行非短之刑期後假釋出監，
    足認被告並未因前述諸多案件遭判刑並執行而知警惕，刑罰
    反應力甚為薄弱。又依照被告本案犯罪情節觀之，本案並無
    量處法定最低度刑猶嫌過重之情形，且即使依刑法第47條第
    1項規定加重法定最低本刑，也無上開解釋所稱超過被告本
    案所應負擔罪責，或是對於被告人身自由造成過度侵害之情
    形。至於被告所犯之罪之法定最高本刑部分，因上開解釋所
    及之範圍僅止於各種故意犯罪法定刑中之「法定最低本刑」
    ，故法定最高本刑於論理上亦應予以加重。故本院認為被告
    本案所犯之罪，有其刑法第47條第1項規定加重其刑（包含
    法定最低本刑與最高本刑）之必要，公訴人就被告本案所為
    構成累犯且有加重其刑之必要，堪認已盡其舉證與說明、主
    張責任。
三、爰以行為人之責任為基礎，並審酌被告明知其遭司法警察駕
    駛巡邏車依法追捕，僅為逃避追捕而為本案犯行，所為並非
    可取。兼衡以被告原先於警詢、偵訊中坦承犯行，但經起訴
    後本院審理期間均否認犯行，與其本案犯罪情節（包含被告
    犯罪行為手段為駕駛車輛撞擊巡邏車，造成巡邏車受有前述
    損壞結果，對於公務員執行職務之安全危害非輕，然幸未因
    其駕車衝撞之舉造成公務員受傷等），暨被告自陳智識程度
    、家庭生活狀況（見本院卷第101頁）、其餘前科素行等一
    切情狀，量處如主文所示之刑。
據上論斷，應依刑事訴訟法第299條第1項前段，刑法第135條第3
項第1款、第138條、第55條前段、第47條第1項，判決如主文。
本案經檢察官陳昭廷提起公訴，由檢察官林津鋒到庭執行職務。
  
中　　華　　民　　國　　111 　年　　8 　　月　　10　　日
                  刑事第五庭  審判長法　官  張志偉
                                    法  官  余珈瑢
                                    法  官　郭振杰
以上正本證明與原本無異。
如不服本判決應於收受判決後20日內向本院提出上訴書狀，並應
敘述具體理由；其未敘述上訴理由者，應於上訴期間屆滿後20日
內向本院補提理由書（均須按他造當事人之人數附繕本）「切勿
逕送上級法院」。告訴人或被害人如對於本判決不服者，應具備
理由請求檢察官上訴，其上訴期間之計算係以檢察官收受判決正
本之日期為準。
中　　華　　民　　國　　111 　年　　8 　　月　　10　　日
                                    書記官  王翰揚

附錄論罪科刑法條：
中華民國刑法第135條：
對於公務員依法執行職務時，施強暴脅迫者，處三年以下有期徒
刑、拘役或三十萬元以下罰金。
意圖使公務員執行一定之職務或妨害其依法執行一定之職務或使
公務員辭職，而施強暴脅迫者，亦同。
犯前二項之罪而有下列情形之一者，處六月以上五年以下有期徒
刑：
一、以駕駛動力交通工具犯之。
二、意圖供行使之用而攜帶兇器或其他危險物品犯之。
犯前三項之罪，因而致公務員於死者，處無期徒刑或七年以上有
期徒刑；致重傷者，處三年以上十年以下有期徒刑。

中華民國刑法第138條：
毀棄、損壞或隱匿公務員職務上掌管或委託第三人掌管之文書、
圖畫、物品，或致令不堪用者，處五年以下有期徒刑。